【裁判字號】    97,台上,5607
【裁判日期】    971106
【裁判案由】    違反著作權法
【裁判全文】
最高法院刑事判決            九十七年度台上字第五六０七號
上  訴  人  台灣高等法院檢察署檢察官
被      告  甲○○
            乙○○（原名馬紹雲）
共      同
選任辯護人  劉岱音律師
上列上訴人因被告等違反著作權法案件，不服台灣高等法院中華
民國九十七年七月二日第二審更審判決（九十七年度重上更(三)字
第四一號，起訴案號：台灣台北地方法院檢察署九十二年度偵字
第一三四一七號），提起上訴，本院判決如下：
    主  文
原判決撤銷，發交智慧財產法院。
    理  由
本件原判決維持第一審諭知被告甲○○、乙○○（原名馬紹雲）
無罪之判決，駁回檢察官在第二審對於被告二人部分之上訴；固
非無見。
惟查：(一)、未經參與審理之法官參與判決者，其判決當然為違背
法令，刑事訴訟法第三百七十九條第十三款定有明文。卷查，原
審參與審理之法官為沈宜生、鄭水銓、陳國文，而判決之法官則
為沈宜生、周煙平、陳國文，其中法官周煙平未參與審理，卻參
與判決，有原審審判筆錄及原判決可稽，揆諸前開說明自屬判決
違背法令。(二)、被告二人供承係取得他人平行輸入之光碟以電腦
燒錄方法為重製光碟行為後，發送至各賣點販賣等情；證人伍文
龍則證稱係依張數計算應付款，是否指依重製販賣之張數，計算
被告等應支付之款項？如果均無訛，不僅與其等之前均經由西霸
企業有限公司（下稱西霸公司）提供原版錄音母帶，向友傳科技
工業股份有限公司（下稱友傳公司）下單壓片重製後，經西霸公
司包裝，再交豪霸影音有限公司（下稱豪霸公司）發貨給各賣點
之前例不符，似亦無法依賣出之張數計算應付之款項。西霸公司
既否認對於系爭錄音著作，有授權豪霸公司或被告二人重製銷售
散布之情事。被告二人於偵查中雖供稱：「民國九十一年二月間
我們發現有平行輸入光碟，就拿給伍文龍看，問為何我們發行商
反而沒有在賣。伍文龍叫我們直接去燒在市場賣賣看」等語，但
為伍文龍所否認，原審採信被告二人前開供述為其等有利之認定
，卻未說明採信之依據及理由，亦有理由不備之可議。檢察官上
訴意旨指摘原判決不當，非無理由，應認仍有撤銷原判決發回更
審之原因。爰依智慧財產案件審理法第一條、智慧財產案件審理
法施行細則第五條第二項規定，發交智慧財產法院。
據上論結，應依刑事訴訟法第三百九十七條、第四百零一條，判
決如主文。
中    華    民    國  九十七  年   十一   月    六    日
                      最高法院刑事第九庭
                          審判長法官  洪  文  章
                                法官  王  居  財
                                法官  郭  毓  洲
                                法官  黃  梅  月
                                法官  邱  同  印
      本件正本證明與原本無異
                                      書  記  官
中    華    民    國  九十七  年   十一   月   十一   日
                                                      Ｑ


司法院資訊處製作；財團法人民間司法改革基金會備份。
